【裁判字號】    90,易,1028
【裁判日期】    900702
【裁判案由】    傷害
【裁判全文】
臺灣板橋地方法院刑事判決                          九十年度易字第一二八號
    公  訴  人  臺灣板橋地方法院檢察署檢察官
    被      告  己○○
右列被告因傷害案件，經檢察官提起公訴（九十年度偵字第三二二五號），本院判決
如左：
    主  文
己○○傷害人之身體，處有期徒刑參月，如易科罰金，以參佰元折算壹日。又傷害人
之身體，處有期徒刑肆月，如易科罰金，以參佰元折算壹日。應執行有期徒刑陸月，
如易科罰金，以參佰元折算壹日。
    事  實
一、己○○於民國八十九年十月三十一日上午七時許，在臺北縣板橋市○○街五十二
    巷六號戊○○住處飲酒聊天，酒後與戊○○之妻許麗樁因故發生爭執，己○○竟
    基於傷害之犯意，徒手毆打許麗樁頭部及身體數次，致許麗樁受有頭部外傷、胸
    前瘀傷、右肩瘀傷、右足背擦挫傷及左小腿後側瘀傷等傷害，許麗樁乃由其女丁○○陪同至派出所報案製作筆錄。同日上午十時五分許，丁○○先行離開派出所
    返家，甫至家門口，己○○見丁○○，仍心有未甘，氣憤難平，乃另萌傷害犯意
    ，對丁○○掌摑數次，並以腳踢其腹部乙次，致丁○○受有左臉瘀傷、下腹瘀傷
    等傷害，
二、案經許麗樁、丁○○訴由臺北縣警察局海山分局報告臺灣板橋地方法院檢察署檢
    察官偵查起訴。
    理  由
一、訊據被告己○○固坦承酒後掌摑告訴人許麗樁及掌摑丁○○各乙次，惟否認有毆
    打其他身體部位，並辯稱係因告訴人丙○○前一日打他，及告訴人丁○○當天目
    無尊長，才會出手毆打云云。經查：右揭犯罪事實，業據告訴人丙○○、丁○○
    均指述綦詳，並有中英醫院、家樺醫院出具之診斷證明書在卷可資佐證。被告雖
    以前開情詞置辯，然證人即當時在場之告訴人丙○○配偶戊○○在警訊中證稱：
    「我妻子被毆打時，我人在現場‧‧‧」、「我有制止己○○繼續毆打我妻子，
    己○○有停手。」等語（參偵查卷第八頁背面），足證被告確有出手毆打告訴人
    丙○○；而證人即告訴人鄰居甲○到庭證稱：「‧‧‧被告和丁○○在六號門口
    吵鬧，被告先踢丁○○，丁○○用手去擋，之後警察有來‧‧‧」等語（參本院
    九十年五月二十三日訊問筆錄），而證人即到場處理之警員乙○○亦證述當日被
    告先後毆打告訴人二人，第二次被告毆打告訴人丁○○，其到場將被告及告訴人
    丁○○帶回派出所，當時有見到告訴人丁○○腹部有被踢的痕跡等語明確（參本
    院審判筆錄），顯見被告除掌摑外，尚有以腳踢告訴人腹部之行為。核上開證人
    所述，與告訴人之指述及所提出之診斷證明書記載之受傷情形大抵相符，是告訴
    人所為之指述堪信屬實，被告所為前開置辯，應係事後圖卸之詞，不足採信。此
    外，復有酒精濃度測試單乙紙在卷可憑，本件事證明確，被告犯行堪予認定。
二、核被告所為，係犯刑法第二百七十七條第一項之傷害罪。其先後兩次傷害犯行雖
    僅有約三小時之間距，然被告第一次之犯行係與告訴人丙○○發生爭執後所為，
    當時經證人許昆榮拉開後，告訴人即由告訴人丁○○陪同前往派出所製作筆錄，
    其後告訴人丁○○先行返家時始遭被告毆打，被告既係因與告訴人丙○○發生爭
    執而出手毆打，與告訴人丁○○無關，則在一開始時應僅有傷害丙○○之意思，
    而無傷害丁○○之意，否則其在第一次毆打丙○○而丁○○下樓查看之時，被告
    即可對之下手實施傷害犯行，而無庸遲至三小時後始行為之，是本件堪認被告應
    係在見告訴人丁○○返家後，仍心有未甘，乃另萌傷害犯意而以丁○○出氣對象
    毆打之，是其先後二次傷害犯行應係基於各別之犯意所為，公訴意旨認係基於概
    括犯為所為而應成立連續犯，容有誤會。爰審酌被告素行、犯罪動機、行為方式
    、造成之損害及犯罪後之態度等一切情狀，分別量處如主文所示之刑及易科罰金
    之標準，並定其應執行之刑，以示儆懲。
據上論斷，應依刑事訴訟法第二百九十九條第一項前段、刑法第二百七十七條第一項
、第五十一條第五款、第四十一條第一項、罰金罰鍰提高標準條例第一條前段，第二
條，判決如主文。
中      華      民      國      九十      年      七      月      二    日
                                  臺灣板橋地方法院刑事第二庭
                                          法  官  楊  博  欽
右正本證明與原本無異。
如不服本判決，應於判決送達後十日內，向本院提出上訴狀。
                                          書記官  潘  文  賢
中      華      民      國      九十      年      七      月      二    日
附錄本案論罪科刑法條全文：
中華民國刑法第二百七十七條
    傷害人之身體或健康者，處三年以下有期徒刑、拘役或一千元以下罰金。
    犯前項之罪因而致人於死者，處無期徒刑或七年以上有期徒刑；致重傷者，處三
    年以上十年以下有期徒刑。


司法院資訊處製作；財團法人民間司法改革基金會備份。
